【裁判字號】    98,台上,7338
【裁判日期】    981210
【裁判案由】    違反毒品危害防制條例等罪
【裁判全文】
最高法院刑事判決            九十八年度台上字第七三三八號
上  訴  人  甲○○
上列上訴人因違反毒品危害防制條例等罪案件，不服台灣高等法
院台南分院中華民國九十八年八月三十一日第二審判決（九十八
年度上訴字第八八○號，起訴案號：台灣台南地方法院檢察署九
十八年度營毒偵字第一○○號），提起上訴，本院判決如下：
    主  文
上訴駁回。
    理  由
一、施用第一級毒品部分
按不服地方法院之第一審判決而上訴者，應向管轄第二審之高等
法院為之。第二審上訴書狀應敘述具體理由，第二審法院認為上
訴書狀未敘述理由者，應以判決駁回之。刑事訴訟法第三百六十
一條第一項、第二項、第三百六十七條前段分別定有明文。所謂
「具體理由」，必係依據卷內既有訴訟資料或提出新事證，指摘
或表明第一審判決有何採證認事用法或量刑等足以影響判決本旨
之不當或違法，而構成應予撤銷之具體事由，始克當之；倘僅泛
言原判決認定事實錯誤、違背法令、量刑失入，而未依上揭意旨
指出具體事由，或形式上雖已指出具體事由，該事由縱使屬實，
亦不足以認為原判決有何不當或違法者，皆難謂係具體理由，俾
與第二審上訴制度旨在請求第二審法院撤銷、變更第一審不當或
違法之判決，以實現個案救濟之立法目的相契合。本件原判決以
上訴人甲○○因施用第一級毒品案件，提起第二審上訴，其上訴
書狀僅稱：無前科紀錄，有正當職業，已戒除惡習，無入監服刑
必要，請求給予自新機會云云。雖形式上已提出上訴理由，惟並
未具體敘述第一審判決有何違法或不當情形，即與未敘述具體理
由無異，因認其第二審上訴為不合法，不待其到庭陳述，並不經
言詞辯論，逕依刑事訴訟法第三百六十七條前段、第三百七十二
條，駁回其在第二審之上訴，核無不合。而第一審於量刑時，已
具體審酌上訴人有毒品前科，受觀察勒戒及徒刑執行完畢後，不
知悛悔，再犯本件犯行，習性未改，戕害健康等一切情狀，在法
定刑範圍內，科處刑罰，原審予以維持，所為量刑職權之行使，
亦無不當。上訴意旨未依據卷證資料，具體指摘原判決如何違背
法令，置原判決之論敘於不顧，仍執前詞，空言第二審上訴狀已
敘述具體理由，原判決逕行駁回上訴，顯有違誤云云，難謂已符
合第三審上訴之適法理由。其上訴違背法律上之程式，應予駁回
。
二、施用第二級毒品部分
刑事訴訟法第三百七十六條所列各罪之案件，經第二審判決者，
不得上訴於第三審法院。本件上訴人施用第二級毒品部分，原審
係依毒品危害防制條例第十條第二項論處罪刑，核屬刑事訴訟法
第三百七十六條第一款之案件。依首開說明，既經第二審判決，
自不得上訴於第三審法院，上訴人猶提起上訴，顯為法所不許，
應併予駁回。
據上論結，應依刑事訴訟法第三百九十五條前段，判決如主文。
中    華    民    國  九十八  年   十二   月    十    日
                      最高法院刑事第十庭
                          審判長法官  花  滿  堂
                                法官  黃  正  興
                                法官  陳  東  誥
                                法官  林  錦  芳
                                法官  洪  昌  宏
      本件正本證明與原本無異
                                      書  記  官
中    華    民    國  九十八  年   十二   月   十四   日
                                                     m


司法院資訊處製作；財團法人民間司法改革基金會備份。
